# 迁徙率

提问人：zhs7403 时间：2020-02-23 08:05:19
应收账款预期信用损失率，对于一个组合内的不同账龄段，采用平均迁徙率计算出来的预期信用损失率与按照原账龄比例计算出来的坏账准备，部分账龄段高，部分账龄段低，这样的情况该采用哪个比例计提？是看坏账准备合计数，哪种方法计算出来的金额大就选择哪种方法，还是要进一步去区分各账龄段哪个计提比例高？

回答人：chenyiwei
迁徙率法和此前的账龄法都是基于信用风险组合的计提方法，所计提的准备是针对一个组合整体的，而不是针对其中单笔应收款项的。
如果新老准则下对信用风险组合的划分口径一致，则应确保每个组合在新准则下的整体计提金额不低于原准则下该组合的整体计提金额；如果新老准则下对信用风险组合的划分口径不一致，则不能简单类比，应结合具体情况分析，但无论如何，整体计提金额不低于原准则下是底线。